臺灣臺中地方法院民事判決　　　　　　　 96年度訴字第737號
原　　　告　乙○○
被　　　告　甲○○
上列當事人間請求損害賠償事件，經本院刑事庭移送而來（95年
度附民字第489號），本院於民國96年4月12日言詞辯論終結，判
決如下：
    主      文
被告應給付原告新臺幣貳拾柒萬捌仟捌佰貳拾肆元，及自民國九
十五年十一月八日起至清償日止，按週年利率百分之五計算之利
息。
原告其餘之訴駁回。
訴訟費用由被告負擔百分之三十，餘由原告負擔。
本判決原告勝訴部分，於原告以新臺幣玖萬貳仟元為被告供擔保
後，得假執行。
原告其餘假執行之聲請駁回。
    事實及理由
一、本件被告經合法通知，無正當理由，未於最後言詞辯論期日
    到場，核無民事訴訟法第386條各款所列情形，爰依原告之
    聲請，由其一造辯論而為判決。
二、原告起訴主張：兩造原為男女朋友關係，後於民國95年相處
    不睦，詎料，被告竟於95年1月26日在臺中市○○○街11 號
    9樓毆打原告，致原告受有頭部外傷、胸部挫傷、左肩挫傷
    等傷害，原告為此提起刑事告訴，經臺灣臺中地方法院檢察
    署檢察官95年度偵字第17923號聲請簡易判決處刑、本院豐
    原簡易庭95年度豐簡字第529號、本院95年度豐簡上字第705
    號傷害案件刑事判決被告傷害人之身體，處拘役伍拾日，如
    易科罰金，以銀圓佰元（即新臺幣玖佰元）折算壹日在案
    。原告並因而罹患重鬱症，心理受損嚴重，爰依民法第184
    條第1項前段、第193條第1項及第195條第1項規定，請求被
    告賠償(1)支出醫療費用合計新臺幣（下同）78,824元，其中
    含95年3月26日至95年5月30日支出於財團法人仁愛綜合醫院
    計4,503元、95年4月18日至95年5月22日支出於臺中榮民總
    醫院計74,171元、95年6月6日支出於財團法人仁愛綜合醫院
    計150元。上開醫療費用之支出，均與被告於95年3月26 日
    傷害原告有關。(2)原告事發時擔任會計，月薪50,000元，因
    遭被告於95年3月26日毆打，致輕微腦震盪，在家休養，無
    法工作，其後因身心受創至鉅，致使原告於95年3月26 日起
    至95年5月30日止，持續接受醫院治療而無法工作，受有共
    計100,000元之薪資損害（剩餘無法工作之4日損害暫不請求
    ）。(3)精神慰撫金1,000, 000元：原告專科畢業，事發時擔
    任會計，月薪5萬元，現於安親班擔任老師，月薪2、3萬元
    ，名下無財產。以上合計為1,178,824元等語。並聲明：(一)
    被告應給付原告1,178,824元，及自本訴狀繕本送達之翌日
    起至清償日止，按年息5%計算之利息；(二)原告願供擔保，請
    准宣告假執行。
三、被告經合法通知，無正當理由，而未於言詞辯論期日到場，
    亦未提出書狀作何聲明或陳述。
四、本院之判斷
（一）查原告主張於95年3月26日遭被告毆打成傷之事實，業據
      提出財團法人仁愛綜合醫院診斷證明書、台中榮民總醫院
      診斷證明書、本院95年度豐簡字第529號刑事簡易判決等
      為證。被告於95年3月26日毆打原告成傷，並經本院95年
      度豐簡字第529號、95年度豐簡上字第705號刑事判決判處
      有罪確定，經調卷查明無訛。按當事人對於他造主張之事
      實，於言詞辯論時不爭執者，視同自認；當事人對於他造
      主張之事實，已於相當時期受合法之通知，而於言詞辯論
      期日不到場，亦未提出準備書狀爭執者，準用第1項之規
      定，民事訴訟法第280條第1項、第3項分別定有明文。本
      件被告經合法通知，未於最後言詞辯論期日到庭，復未提
      出書狀為任何聲明或陳述，依前開規定，視同自認，堪信
      原告上開主張為真實。
（二）按因故意或過失，不法侵害他人之權利者，負損害賠償責
      任；不法侵害他人之身體或健康者，對於被害人因此喪失
      或減少勞動能力，或增加生活上之需要時，應負損害賠償
      責任；不法侵害他人之身體、健康、名譽、自由、信用、
      隱私、貞操，或不法侵害其他人格法益而情節重大者，被
      害人雖非財產上之損害，亦得請求賠償相當之金額，民法
      第184條第1項前段、第193條第1項、第195條第1項前段分
      別定有明文。被告於上揭時地故意毆打原告告，致使原告
      受有前揭傷害，已如前述，原告所受傷害顯與被告所為毆
      打行為間有相當之因果關係，依前開規定，自應負損害賠
      償責任，是原告請求被告賠償其所受之損害，於法並無不
      合。再按民法第193條第1項所謂增加生活上之需要，係指
      被害人被害以前並無此需要，因為受侵害始有支付此費用
      之需要者而言。原告請求被告賠償其所受損害之金額，是
      否有理由，茲分述如下：
      (1)醫療費用：原告主張其因遭被告毆傷，於95年3月26日
        至95年5月30日在財團法人仁愛綜合醫院支出醫療費用
        4,503元，於95年4月18日至95年5月22日在臺中榮民總
        醫院支出醫療費用74,171元，於95年6月6日在財團法人
        仁愛綜合醫院支出醫療費用150元，上開醫療費用之支
        出，均與被告於95年3月26日傷害原告有關，合計請求
        被告賠償醫療費用78,824元，業據其提出財團法人仁愛
        綜合醫院醫療費用明細、台中榮民總醫院醫療費用證明
        等為證，被告未到場或提出書狀爭執，堪信原告此部分
        主張屬實，應由被告如數賠償原告。
      (2)不能工作之損失：原告主張其事發時擔任會計，月薪50
        ,000 元，因遭被告於95年3月26日毆打，致輕微腦震盪
        ，在家休養，無法工作，其後因身心受創至鉅，致使原
        告於95年3月26日起至95年5月30日止，持續接受醫院治
        療而無法工作，受有共計100,000元之薪資損害，業據
        其提出前揭診斷證明書為證。被告未到場或提出書狀爭
        執，堪信原告此部分主張屬實，應由被告如數賠償原告
        。
      (3)精神慰撫金1,000, 000元：原告遭被告故意毆打成傷，
        精神上自受有相當之痛苦。又法院對於慰撫金之量定，
        應斟酌加害程度、兩造之身分地位經濟狀況等關係定之
        。本院審酌原告自陳：其專科畢業，事發時擔任會計，
        月薪5萬元，現於安親班擔任老師，月薪2、3萬元，名
        下無財產；被告專科畢業，從事葬儀社工作等情，被告
        未到場或提出書狀爭執。又原告名下並無財產，被告名
        下除有一部分車輛外，亦無其他財產，此有財產所得明
        細表在卷可憑。本院認原告請求被告賠償1,000,000元
        之慰撫金，自嫌過高，應予核減為100,000元，方屬公
        允，逾此數額之請求，為無理由。
（三）綜上所述，原告得請求被告賠償之金額為278,824元。從
      而原告依侵權行為之法律關係，請求被告賠償其所受之損
      害，於前開金額，及自起訴狀繕本送達被告之翌日即95年
      11月8日起至清償日止，按年息百分之5計算之利息之範圍
      內，於法有據，應予准許，逾此範圍之請求，核屬無據，
      應予駁回。原告陳明願供擔保請准為假執行之宣告，經核
      其勝訴部分於法並無不合，依法分別酌定相當之擔保金額
      予以准許。至於其敗訴部分，其假執行之聲請亦失所附麗
      ，應併予駁回。
五、結論：本件原告之訴為一部有理由，一部無理由，依民事訴
    訟法第385條第1項前段、第79條、第390條第2項，判決如主
    文。。
中　　華　　民　　國　　96　　年　　4 　　月　　26　　日
                  民事第一庭　法  官  黃渙文
正本係照原本作成。
如對本判決上訴，須於判決送達後20日內向本院提出上訴狀（須
附繕本）。
中　　華　　民　　國　　96　　年　　6 　　月　　26　　日
                              書記官
